臺灣高等法院高雄分院刑事判決　　　　95年度上訴字第2320號
上　訴　人　臺灣屏東地方法院檢察署檢察官
上　訴　人
即　被　告　甲○○
上列上訴人等因被告違反毒品危害防制條例案件，不服臺灣屏東
地方法院95年度訴字第704 號中華民國95年10月31日第一審判決
（起訴案號：臺灣屏東地方法院檢察署95年度毒偵字第1201號）
，提起上訴及移送本院併辦（同署95年度毒偵字第2013號），本
院判決如下：
    主  文
原判決撤銷。
甲○○連續施用第一級毒品，累犯，處有期徒刑壹年月。又連
續施用第二級毒品，累犯，處有期徒刑柒月。應執行有期徒刑壹
年柒月。
    事  實
一、甲○○於民國（下同）82年間因違反肅清煙毒條例等案件，
    經臺灣屏東地方法院以82年度訴字第283 號判處應執行有期
　　徒刑5 年確定，於84年9 月26日縮短刑期假釋出監；其於85
　  年間復因違反肅清煙毒條例等案件，經該院以85年度訴字第
    609 號判決判處應執行有期徒刑3 年10月確定。上開假釋嗣
    經撤銷，執行殘刑2 年6 月5 日，與上開有期徒刑接續執行
    ，於88年11月23日縮短刑期假釋出監。嗣上開假釋再經撤銷
    ，執行殘刑2 年10月22日，於94年4 月26日縮短刑期執行完
    畢。甲○○再於90年間因施用毒品案件，經該院以90年度毒
    聲字第106 號裁定送觀察、勒戒後，認無繼續施用毒品之傾
    向，於91年10月1 日釋放出所，由臺灣屏東地方法院檢察署
    檢察官以91年度毒偵字第941 號、91年度毒偵緝字第126 號
    為不起訴處分確定。詎甲○○猶不知悔改，於觀察、勒戒執
    行完畢釋放後，5 年內復分別基於施用第一級毒品海洛因、
    第二級毒品甲基安非他命之概括犯意，自94年6 月下旬某日
    起至95年6 月30日止，將海洛因加礦泉水稀釋後以注射針筒
    注射之方式；及自95年2 月間某日起至95年6 月30日止，將
    甲基安非他命置入玻璃球內燒烤後產生煙氣以口鼻吸食之方
    式，在其位於屏東縣潮州鎮○○里○○街17號及屏東縣潮州
    鎮○○里○○路48－1 號住處，連續施用海洛因及甲基安非
    他命多次。嗣於95年5 月19日18時10分許，在屏東縣潮州鎮
    ○○路為警查獲，經其同意採尿送驗後呈嗎啡及甲基安非他
    命之陽性反應。又於95年7 月20日20時30分許，在其屏東縣
    潮州鎮○○里○○路48－1 號住處，為警查獲，並扣得第一
    級毒品海洛因1小包。
二、案經屏東縣警察局潮州分局報請臺灣屏東地方法院檢察署檢
    察官偵查起訴及移送併辦。
    理  由
一、上開事實，業據上訴人即被告甲○○（下稱被告）於本院審
    理時坦承不諱，且被告為警查獲時採尿送驗結果呈嗎啡（即
    海洛因水解後之反應）及甲基安非他命之陽性反應，有臺灣
    檢驗科技股份有限公司95年5 月30日KＺ000000000000號濫用
    藥物尿液檢驗報告1 紙在卷可證，上述鑑驗結果，係檢驗機
    關本於專業知識及以精密儀器或科學檢驗方法所得之結論，
    自可憑信。足見，被告之上開自白確與事實相符，堪以採信
    。從而，本件被告施用第一、二級毒品之事證明確，犯行均
    堪予認定。
二、被告曾於90年因施用毒品案件，經原審法院以90年度毒聲字
    第106 號裁定送觀察、勒戒後，認無繼續施用毒品之傾向，
    於91年10月1 日釋放出所，由臺灣屏東地方法院檢察署檢察
    官以91年度毒偵字第941 號、91年度毒偵緝字第126 號為不
    起訴處分確定，此有臺灣屏東地方法院檢察署刑案資料查註
    紀錄表及臺灣高等法院被告全國前案紀錄表各1 份在卷可參
    。被告於觀察勒戒執行完畢釋放後，5 年內再犯本件施用毒
    品犯行，依上開法條之規定，自應依法論科。
三、查海洛因及甲基安非他命分屬毒品危害防制條例第2 條第2
    項第1 款、第2 款所稱之第一級、第二級毒品，均不得持有
    、施用。核被告所為，係犯同條例第10條第1 項之施用第一
    級毒品罪及同條例第2 項之施用第二級毒品罪。其施用前持
    有海洛因及甲基安非他命之低度行為，應為施用之高度行為
    所吸收，均不另論罪。被告先後多次施用海洛因、甲基安非
    他命之行為，均時間緊接，分別觸犯構成要件相同之罪名，
    顯各係基於概括犯意反覆為之，依修正前刑法第56條之規定
    ，皆為連續犯，均應以一罪論，並均加重其刑（被告行為後
    ，刑法第56條連續犯之規定，業於94年1 月7 日修正公布刪
    除，並於95年7 月1 日施行，則被告之犯行，因行為後新法
    業已刪除連續犯之規定，此刪除雖非犯罪構成要件之變更，
    但顯已影響行為人刑罰之法律效果，自屬法律有變更，依新
    法第2 條第1 項規定，比較新、舊法結果，仍應適用較有利
    於被告之行為時法律即舊法論以連續犯《最高法院95年第8
    次刑事庭會議決議參照》）。被告前於82年間因違反肅清煙
    毒條例等案件，經原審法院以82年度訴字第283 號判決判處
    應執行有期徒刑5 年確定；於84年9 月26日縮短刑期假釋出
    監，其於85年間復因違反肅清煙毒條例等案件，經該院以85
    年度訴字第609 號判決判處應執行有期徒刑3 年10月確定。
    ，上開假釋嗣經撤銷，執行殘刑2 年6 月5 日，與上開有期
    徒刑接續執行，於88年11月23日縮短刑期假釋出監。上開假
    釋再遭撤銷，並執行殘刑2 年10月22日，而於94年4 月26日
    縮短刑期執行完畢之事實，有臺灣屏東地方法院檢察署刑案
    資料查註紀錄表及臺灣高等法院被告全國前案紀錄表各1 份
    在卷可按，其受有期徒刑之執行完畢後，5 年之內故意再犯
    有期徒刑以上之上開2 罪，依刑法第47條第1 項之規定，皆
    為累犯，均應依法加重其刑，其有2 種刑之加重事由，應均
    遞加重之。其所犯上述2 罪，犯意各別，行為互異，應予分
    論併罰。被告上開於95年5 月17日以後至同年6 月30日止之
    施用海洛因；上開於95年5 月15日以後至同年6 月30日之施
    用甲基安非他命犯行，雖均未據檢察官起訴，惟其既與起訴
    事實有連續犯之裁判上一罪關係，應為起訴效力所及，本院
    自得一併審理。
四、原審認被告罪證明確，予以論罪科刑，固非無見；惟被告於
    95年5 月17日以後至同年月6 月30日止，95年5 月15日以後
    至同年6 月30日止，尚分別有施用第一、二級毒品之犯行，
    原審就此部分未及審究，尚有未洽。被告上訴意旨，以原審
    判刑過重而指摘原判決不當，雖無理由；檢察官上訴意旨，
    以併案部分中被告於95年7 月1 日起至同年月18日、同年月
    20 日22 時往前回溯72小時內某時分別施用第一級、第二級
    毒品部分與起訴部分為連續犯而指摘原判決不當，雖無理由
    ；惟以併案部分中之上開95年5 月17日以後至同年6 月30日
    止之施用海洛因、95年5 月15日以後至同年6 月30日止之施
    用甲基安非他命部分，其上訴則為有理由，本院自應將原判
    決予以撤銷改判。審酌被告已有施用毒品犯罪前科，有臺灣
    高等法院被告前案紀錄表可憑，經觀察勒戒、強制戒治，仍
    未能戒除施用毒品惡習，再度施用第一、二級毒品，顯見其
    戒毒意志薄弱，惟其施用毒品直接戕害己身，未造成他人具
    體危害，犯後坦承犯行，態度尚稱良好等一切情狀，就其所
    犯上開2 罪，爰量處如主文第2 項所示之刑，並定其應執行
    之刑。至被告所有供施用海洛因、甲基安非他命所用之注射
    針筒、玻璃球，雖係供犯罪所用之物，惟並未扣案且經被告
    丟棄之情，已據被告供明在卷，而注射針筒係塑膠製品，為
    易腐化之物、玻璃球則屬易碎之物品，衡情應已滅失，爰均
    不另為沒收之諭知。
五、檢察官併辦意旨略以：被告自95年6 月底某日起至同年7 月
    18日止，在屏東縣潮州鎮○○里○○路48－1 號居所，連續
    施用第一級毒品海洛因多次；另自95年2 月間某日起至同年
    7 月20日22時往前回溯72小時內某時止，在上開居所，連續
    施用第二級毒品甲基安非他命多次。嗣為警持搜索票在上開
    居所搜索查獲，並扣得第一級毒品海洛因1 包，因認被告上
    開行為涉犯毒品危害防制條例第10條第1 項之施用第一級毒
    品罪嫌及同條第2 項之施用第二級毒品罪嫌。查被告分別自
    94年6 月下旬某日起至95年6 月30日止連續施用海洛因、自
    95年2 月間某日起至95年6 月30日止連續施用甲基安非他命
    ，已如上述，此部分之併案審理請求，本院自應併予審究。
    惟被告行為後，95年7 月1 日施行之修正刑法已刪除連續犯
    之規定，被告自該日後之施用毒品行為與上開論罪科刑部分
    已無成立連續犯之裁判上一罪可能，本院自不能據此併予審
    究。檢察官就此部分認與上開論罪部分有連續犯之裁判上一
    罪關係，請求本院併予審理，尚有誤會，此部分自應由檢察
    官令行處理。又扣案之海洛因1 小包係被告於95年7 月20日
    為警查獲，應係其於95年7 月間持以施用之毒品，與本件論
    罪科刑部分無關，本院自無庸為沒收銷毀之諭知，附此敘明
    。
據上論斷，應依刑事訴訟法第369 條第1 項前段、第364 條、第
273 條之1 第1 項、第299 條第1項 前段，毒品危害防制條例第
10條第1 項、第2 項，刑法第2 條第1 項前段、第11條前段、第
47條第1 項、第51條第5 款、修正前刑法第56條，判決如主文。
本案經檢察官許月雲到庭執行職務。
中　　華　　民　　國　　96　　年　　3 　　月　　21　　日
                  刑事第四庭    審判長法官　蕭權閔
                                      法官　陳吉雄
                                      法官　林水城
以上正本證明與原本無異。
施用第二級毒品部分不得上訴。
施用第一級毒品部分如不服本判決，應於收受本判決後10日內向
本院提出上訴書狀，其未敘述上訴理由者，並得於提起上訴後10
日內向本院補提理由書狀（均須按他造當事人之人數附繕本）「
切勿逕送上級法院」。
中　　華　　民　　國　　96　　年　　3 　　月　　21　　日
　　　　　　　　　　　　　　　　　　書記官　吳新貞
附錄本件判決論罪科刑法條：
毒品危害防制條例第10條：
施用第一級毒品者，處6月以上5年以下有期徒刑。
施用第二級毒品者，處3年以下有期徒刑
